臺北高等行政法院裁定
　　　　　　　　　　　　　　　　　　　 94年度簡字第334號
原　　　告　甲○○
被　　　告　交通部公路總局
代　表　人　陳晉源（局長）
訴訟代理人　乙○○
上列當事人間因汽車燃料使用費事件，原告不服交通部中華民國
94年3月1日交訴字第0930068601號訴願決定，提起行政訴訟，本
院裁定如下：
    主  文
原告之訴駁回。
訴訟費用由原告負擔。
    理  由
一、按訴願之提起，應自行政處分達到或公告期滿之次日起30日
    內為之。訴願事件，提起訴願逾法定期間或未於訴願法第57
    條所定期間內補送訴願書者，應為不受理之決定，分別為同
    法第14條第1項及第77條第2款所明定。
二、本件原告因汽車燃料使用費事件，具狀提起行政訴訟略謂：
    原告所有之QW–2256號自用小貨車因不堪使用，原告乃於民
    國（以下同）83年間繳納該年度汽車燃料使用費後不久，即
    委託他人代為辦理報廢事宜，之後就沒有收到任何有關該車
    輛之訊息。直至92年11月間，原告第一次接到汽車燃料使用
    費催繳通知書（新臺幣【以下同】14,865元），即至監理站
    洽詢，惟不得要領，拖久就忘了。嗣於93年11月間，原告第
    二次接到汽車燃料使用費催繳通知書及93年10月22日公燃字
    第899113980號處分書（罰鍰3,000元），再至監理站洽詢，
    經告知不繳可以陳情，原告乃依言就汽車燃料使用費及罰鍰
    部分陳情，詎變成訴願，且訴願決定機關僅就罰鍰部分處理
    ，認為原告就罰鍰部分提起訴願逾越法定不變期間，而決定
    訴願不受理。殊不知原告於86年 6月17日遷入現址之前，戶
    籍係設在臺中市○○路○段金谷巷48之3號，而非被告郵遞地
    址臺中市○○路○段48之3號。爰提起本件行政訴訟，訴請撤
    銷訴願決定及原處分（汽車燃料使用費及罰鍰處分）等語。
三、經查，本件縱使原告主張之被告郵遞地址錯誤，致原告未收
    受84、85、86及87年度汽車燃料使用費通知書，無從救濟等
    情為真，惟原告既自承其於92年11月間第一次收受汽車燃料
    使用費催繳通知書，則其自斯時即可就汽車燃料使用費部分
    提起訴願；另查原告係於93年11月 4日收受93年10月22日公
    燃字第899113980號處分書， 此有送達證書附於原處分卷可
    稽，計其提起訴願之期間，應自93年11月5日起算， 扣除在
    途期間4日，至93年12月8日（星期三）即已屆滿；原告卻遲
    至93年12月13日始經由被告所屬臺中監理所提起訴願，此有
    蓋有該監理所收文日期章戳之訴願書附於原處分卷可稽，訴
    願決定就汽車燃料使用費催繳及罰鍰部分均以其訴願已逾法
    定不變期間，不予受理，自無不合。原告復對之提起行政訴
    訟，顯非合法，應予駁回。
四、依行政訴訟法第236條、第107條第1項第10款、第104條，民
    事訴訟法第95條、第78條，裁定如主文。
中　　華　　民　　國　　94　　年　　9　　 月　　30　　日
 　　　　　　　　                  第四庭法  官 吳慧娟
上為正本係照原本做成。
本件以訴訟事件所涉及之法律見解具有原則性者為限，始得於本
裁定送達後10日內向本院提出抗告狀（須按他造人數附繕本），
並經最高行政法院許可後方得抗告。
中　　華　　民　　國　　94　　年　　9　　 月　　30　　日
                                         書記官 劉道文
